臺灣高等法院民事判決
109年度上易字第487號
上訴人      胡祥球  
被上訴人    大路貿易有限公司
法定代理人  曾萬華  
被上訴人    方川科技工程有限公司
法定代理人  曾萬華  
被上訴人    朱維莉  
            陳庭毅  
            童信忠  
            蘇雪鈴  
            侯又心  
            劉品潔  
上開6人共同                      
訴訟代理人  曾萬華  
被上訴人    王玉鳳    
訴訟代理人  洪  勝                          

上列當事人間請求排除侵害事件，上訴人對於中華民國109年2月
26日臺灣臺北地方法院108年度訴字第3763號第一審判決提起上
訴，本院於110年3月23日言詞辯論終結，判決如下：
    主      文
上訴駁回。
第二審訴訟費用由上訴人負擔。
    事實及理由
壹、程序方面：
一、按不變更訴訟標的，而補充或更正事實上或法律上之陳述者
    ，非為訴之變更或追加，民事訴訟法第256條定有明文。查
    上訴人起訴聲明為：㈠被上訴人大路貿易有限公司（下稱大
    路公司，又全體被上訴人以下合稱被上訴人）於起訴狀送達
    之翌日起應停止以車號000-0000之汽車進出上訴人所有新北
    市○○區○○○段○○○○段00○00地號（下稱系爭14之16地號）、14
    之17地號（下稱系爭14之17地號）土地以使用坐落新北市○○
    區○○○段○○○○段00○00地號（下稱系爭17之41地號）土地中如
    原審卷二第149頁編號15之停車位。㈡被上訴人方川科技工程
    有限公司（下稱方川公司）於起訴狀送達之翌日起應停止以
    車號000-0000之汽車進出系爭14之16、14之17地號土地以使
    用系爭17之41地號土地中如原審卷二第149頁編號16之停車
    位。㈢被上訴人朱維莉（下稱朱維莉）於起訴狀送達之翌日
    起應停止以車號000-0000之汽車進出系爭14之16、14之17地
    號土地以使用坐落系爭新北市○○區○○段○○○○段00000地號（
    下稱系爭18之50地號）土地中如原審卷二第149頁編號3之停
    車位。㈣被上訴人陳庭毅（下稱陳庭毅）於起訴狀送達之翌
    日起應停止以車號000-0000之汽車進出系爭14之16、14之17
    地號土地以使用系爭18之50地號土地中如原審卷二第149頁
    編號4之停車位。㈤被上訴人童信忠（下稱童信忠）於起訴狀
    送達之翌日起應停止以車號000-0000之汽車進出系爭原14之
    16、14之17地號土地以使用系爭17之41地號土地上門牌號碼
    新北市○○區○鄉路00巷00號房屋（下稱系爭21號房屋）前院
    。㈥被上訴人蘇雪鈴（下稱蘇雪鈴）於起訴狀送達之翌日起
    應停止以車號00-0000、000-00之汽車進出系爭14之16、14
    之17地號土地以使用系爭17之41地號土地中如原審卷二第14
    9頁編號14、13之停車位。㈦被上訴人侯又心（下稱侯又心）
    於起訴狀送達之翌日起應停止以車號0000-00之汽車進出系
    爭14之16、14之17地號土地以使用系爭17之41地號土地中如
    原審卷二第149頁編號10之停車位。㈧被上訴人劉品潔（下稱
    劉品潔）於起訴狀送達之翌日起應停止以車號0000-00之汽
    車進出系爭14之16、14之17地號土地以使用系爭18之50地號
    土地中如原審卷二第149頁編號5之停車位。㈨被上訴人王玉
    鳳（下稱王玉鳳）於起訴狀送達之翌日起應停止進出系爭14
    之16、14之17地號土地以使用系爭18之50地號土地中如原審
    卷二第149頁編號7之停車位（見原審卷二第217至218頁）。
    嗣於本院審理時，更正為：㈠朱維莉、劉品潔、陳庭毅、王
    玉鳳不得駕駛汽車通行系爭14之16、14之17地號土地。㈡大
    路公司、方川公司、蘇雪鈴、侯又心不得駕駛汽車通行系爭
    14之16地號土地。㈢童信忠不得駕駛汽車（不包括機車）通
    行系爭14之16地號土地（見本院卷二第444頁），核屬於不
    變更訴訟標的而補充或更正事實上之陳述，揆諸首揭規定，
    應予准許。
二、另上訴人自認大路公司、方川公司、蘇雪鈴、侯又心、童信
    忠無需通行系爭14之17地號土地（見原審卷三第13、14頁、
    本院卷一第297頁），是上訴人撤回此部分對大路公司等5人
    之請求（見本院卷二第444頁）；及其請求權基礎係民法第7
    67條第1項中段妨害排除請求權（見本院卷二第445頁），均
    合先敘明。
貳、實體方面：
一、上訴人主張：伊為系爭14之16、14之17地號土地所有權人，
    朱維莉、劉品潔、陳庭毅、王玉鳳未經伊同意，擅自駕駛汽
    車通行系爭14之16、14之17地號土地，進入位於新北市○○區
    ○○路61巷巷底之停車場（下稱系爭停車場）停車；另大路公
    司、方川公司、蘇雪鈴、侯又心未經伊同意，擅自駕駛汽車
    通行系爭14之16地號土地，進入系爭停車場停車；童信忠未
    經伊同意，擅自駕駛汽車（不包括機車）通行系爭14之16地
    號土地，在其自宅即系爭21號房屋門口停車，侵害伊之權利
    ，爰依民法第767條第1項中段規定，請求被上訴人不得通行
    系爭14之16、14之17地號土地（其起訴聲明如壹、所述，
    原審為上訴人敗訴判決，上訴人聲明不服，提起上訴）。其
    上訴聲明：㈠原判決關於駁回上訴人後開㈡、㈢、㈣項之訴部分
    廢棄。㈡朱維莉、劉品潔、陳庭毅、王玉鳳不得駕駛汽車通
    行系爭14之16、14之17地號土地。㈢大路公司、方川公司、
    蘇雪鈴、侯又心不得駕駛汽車通行系爭14之16地號土地。㈣
    童信忠不得駕駛汽車（不包括機車）通行系爭14之16地號土
    地。  
二、被上訴人部分：
　㈠大路公司、方川公司部分：
　　伊二家公司之法定代理人曾萬華先前向地主徐貴美（由兄長
    徐兩福全權代理，下同）承租如附圖所示編號Ａ、Ｂ、Ｃ及Ｄ三
    個停車位，其中編號Ａ車位提供予方川公司使用；編號Ｂ車位
    提供大路公司使用。嗣曾萬華於民國（下同）106年6月2日
    向地主徐貴美購買系爭17之41地號及同地段16之1地號（下
    稱系爭16之1地號）土地所有權應有部分，且已為預告登記
    。因系爭17之41、16之1地號土地為袋地，依袋地通行權，
    曾萬華及伊二家公司得通行系爭14之16地號土地進出系爭停
    車場。另上訴人既與徐貴美合夥經營系爭停車場，且由徐兩
    福出面與各車主協商系爭停車位使用並收取對價，伊亦得通
    行系爭17之41、14之16地號土地等語。
　㈡朱維莉部分：
　　伊借用曾萬華名義於106年6月2日向地主徐貴美購買系爭16
    之1土地所有權應有部分。因系爭17之41、16之1地號土地為
    袋地，依袋地通行權，伊得通行系爭14之16、14之17地號土
    地。另徐貴美亦同意伊可永久通行等語。
　㈢陳庭毅部分：　
    伊於107年2月8日向徐貴美購買系爭16之1土地所有權應有部
    分。因系爭16之1、17之41地號土地為袋地，依袋地通行權
    ，伊得通行系爭14之16、14之17地號土地。另徐貴美亦同意
    伊可永久通行等語。
　㈣童信忠部分：
　　伊於107年7月5日向徐貴美購買系爭17之41地號土地所有權
    應有部分。因系爭17之41、16之1地號土地為袋地，依袋地
    通行權，伊得通行系爭14之16地號土地。另徐貴美亦同意伊
    可永久通行等語。
　㈤蘇雪鈴、侯又心部分：
　　蘇雪鈴、侯又心於109年11月24日委由曾萬華分別向徐貴美
    買受附圖編號Ｅ至Ｉ車位及編號Ｊ車位之永久使用權，尚待完
    成地上權設定。因系爭17之41地號土地為袋地，依袋地通行
    權，伊得通行系爭14之16地號土地。另徐貴美已收取定金，
    亦同意伊可永久通行。徐貴美之全權代理人徐兩福事後解除
    契約並不合法等語。　 
　㈥劉品潔部分：
    伊於109年11月24日委由曾萬華向徐貴美買受附圖編號Ｑ車位
    之永久使用權，尚待完成地上權設定。因系爭16之1地號土
    地為袋地，依袋地通行權，伊得通行系爭14之16、14之17地
    號土地。另徐貴美已收取定金，亦同意伊可永久通行。徐貴
    美之全權代理人徐兩福事後解除契約並不合法等語。
　㈦王玉鳳部分：
　　伊自110年1月起即未再使用系爭停車場如附圖編號Ｍ、Ｎ之停
    車位，亦未通行系爭14之16、14之17地號土地等語。
　㈧答辯聲明均為：上訴駁回。
三、查系爭停車場位於新北市○○區○○路61巷之巷底，停車位（若
    干車棚已脫落）係坐落於數筆土地上，其中系爭17之41、16
    之1地號土地為徐貴美所有、同地段18之50地號土地則為國
    有地，系爭停車場之地形為袋地；上訴人所有之14之16、14
    之17地號土地位於系爭停車場內之車道位置。系爭停車場 
    需經由系爭14之16地號土地與上開○○路61巷之巷道相連。方
    川公司使用編號16號停車位（如附圖Ｂ－17之41地號面積11平
    方公尺）、大路公司使用編號15號停車位（如附圖Ｃ－17之41
    地號面積11平方公尺、Ｄ－13之5地號面積1平方公尺）、蘇雪
    鈴使用編號14號停車位（如附圖Ｅ－17之41地號面積6平方公
    尺、Ｆ－13之5地號面積6平方公尺）及編號13號停車位（如附
    圖Ｇ－17之41地號面積1平方公尺、Ｈ－17之41地號面積1平方公
    尺、Ｉ－13之5地號面積9平方公尺）、侯又心使用編號10號停
    車位（如附圖Ｊ－17之41地號面積11平方公尺）、陳庭毅使用
    編號5號停車位（如附圖Ｏ－16之1地號面積4平方公尺、Ｐ－18
    之50地號面積7平方公尺）、劉品潔使用編號4號停車位（如
    附圖Ｑ－18之50地號面積11平方公尺）、朱維莉使用編號3號
    停車位（如附圖Ｒ－18之50地號面積11平方公尺）、童信忠之
    停車位係於自宅即系爭21號房屋門口如附圖Ｓ所示－17之41地
    號面積10平方公尺。另編號7停車位（如附圖Ｍ－16之1地號面
    積1平方公尺、Ｎ－18之50地號面積9平方公尺）於本院110年1
    月6日測量時為王玉鳳使用等情，業據本院會同地政事務所
    人員至現場測量，有勘驗筆錄、現場照片、新北市新店地政
    事務所110年1月25日新北店地測字第1106011330號函附土地
    複丈成果圖（即附圖）、新北市政府100年12月28日北府地
    管字第1001898858號函影本、上訴人之土地登記第一類謄本
    影本、徐貴美之土地登記第一類謄本影本可稽（見原審卷一
    第61至63頁、卷二第137頁、本院卷二第75至91頁、第243頁
    、第247頁），堪予認定。
四、本院得心證之理由：
　㈠上訴人於原審107年度簡上字第290號排除侵害事件中，係起
    訴聲明請求陳庭毅、童信忠、蘇雪鈴、劉品潔應容忍上訴人
    於系爭14之16地號土地上建築「土石磚頭，階梯一層」，不
    得駕駛汽機車進入系爭停車場土地等情，核與本件訴訟之起
    訴聲明及上訴聲明均不同，非屬於同一事件，上訴人對陳庭
    毅、童信忠、蘇雪鈴、劉品潔提起本件訴訟，不受上開判決
    之既判力所拘束，不適用一事不再理原則，合先敘明。　　
　㈡關於方川公司、大路公司、陳庭毅、朱維莉、童信忠（下合
    稱方川公司等5人）、蘇雪鈴、侯又心、劉品潔（下合稱蘇
    雪鈴等3人）部分：
　⒈按「當事人主張有利於己之事實者，就其事實有舉證之責任
    」，民事訴訟法第277條本文定有明文；「土地因與公路無
    適宜之聯絡，致不能為通常使用時，除因土地所有人之任意
    行為所生者外，土地所有人得通行周圍地以至公路」、「第
    774條至前條規定，於地上權人、農育權人、不動產役權人
    、典權人、承租人、其他土地、建築物或其他工作物利用人
    準用之」，民法第787條第1項、第800條之1分別定有明文。
    本件上訴人為系爭14之16、14之17地號土地所有人，此為兩
    造所不爭執，其依民法第767條第1項中段之妨害排除請求權
    請求方川公司等5人、蘇雪鈴3人不得通行系爭14之16、14之
    17地號土地，方川公司等5人及蘇雪鈴等3人均抗辯有袋地通
    行權，及取得地主徐貴美同意使用系爭17之41、16之1地號
    土地等語。則依上開規定，應由方川公司等5人及蘇雪鈴3人
    對於袋地通行權及取得地主徐貴美同意使用系爭17之41及、
    16之1地號土地之利己事實，舉證以實其說，如上開事實得
    以證明，則上訴人提起本件訴訟，即無理由。
　⒉上訴人與地主徐貴美就系爭停車場有合作經營之約定：
　　⑴上訴人屢次陳述：（原告與徐貴美有何關係？）合夥關係
      ，有意共同開發停車場等語（見原審卷二第219頁）；因
      為土地是我與徐兩福共有的土地，我有請徐兩福去與停車
      的人協商。因為有部分地號土地是我所有，部分土地是徐
      兩福所有，所有我才說我們是共有，其實是合作處理停車
      場等語（見本院卷二第75頁）；我與徐兩福是合夥人等語
      （見本院卷二第448頁），顯見上訴人與地主徐貴美就系
      爭停車場有合作經營之約定存在。
　　⑵參以證人徐兩福亦承認自己與上訴人就系爭停車場有合作
      經營約定，其證稱：系爭17之41地號土地是我的，我寄放
      在我妹妹即徐貴美名下。上訴人所有系爭14之16、14之17
      地號土地，我有得到上訴人同意，做停車場使用等語（見
      本院卷一第390至391頁）；我與上訴人有約定，我之前出
      賣予曾萬華的7個停車位永久使用權所收取70萬元歸我取
      得，無需分配予上訴人，如事後我再出賣停車位使用權時
      ，所得利益則由我與上訴人平分等語明確（見本院卷二15
      1頁、本院卷一第391頁）。
　　⑶再參諸系爭停車場先前曾懸掛禁止停車之標示牌，其上記
      載：「私人停車場（純屬自用）外車請勿進入，私人物品
      請盡速自行移除，地主：徐兩福、胡祥球」、「自用『私
      人停車場』全場封閉中，進場停放車輛，追究刑責，地主
      ：徐貴美、胡祥球」（見原審卷二第183至185頁），徐貴
      美、徐兩福及上訴人均同時具名，共同表達禁止第三人使
      用系爭停車場停車之意思，亦具有共同管理之行為。
　　⑷由上述各項證據顯示，徐兩福與徐貴美間就系爭17之41地
      號土地存在借名登記關係，徐兩福保有管理使用收益及處
      分之權利。因上訴人所有系爭14之16、14之17地號土地坐
      落在系爭停車場中間（如附圖所示地形呈狹長形），系爭
      停車場所劃設之停車位事實上僅占用系爭14之17地號土地
      面積3平方公尺（如附圖Ｋ部分），但因系爭14之16地號土
      地適位於系爭停車場之出入口處，如不能通行系爭14之16
      、14之17地號土地以連接至○○路61巷巷道，系爭停車場即
      無法使用，是徐兩福及上訴人約定合作管理經營系爭停車
      場，及由徐兩福與欲使用系爭停車場者協議使用之對價及
      條件甚明。故系爭停車場係由徐兩福及上訴人合作管理經
      營，洵堪認定。
　⒊關於方川公司等5人部分：
　　⑴查方川公司及大路公司之法定代理人曾萬華於106年6月2日
      向地主徐貴美（由徐兩福代理，下同）購買系爭17之41、
      16之1地號土地所有權應有部分；同日朱維莉亦借用曾萬
      華名義向地主徐貴美購買系爭16之1地號土地所有權應有
      部分；陳庭毅於107年2月8日向地主徐貴美購買系爭16之1
      土地所有權應有部分；童信忠於107年7月5日向地主徐貴
      美購買系爭17之41地號土地所有權應有部分，方川公司、
      大路公司、朱維莉、陳庭毅、童信忠依序使用上述編號16
      、15、3、5及系爭21號房屋門口所示之停車位，目前已完
      成預告登記，尚未完成所有權應有部分之移轉登記等情，
      業據方川公司及大路公司之法定代理人曾萬華提出土地預
      定買賣契約書、地主徐貴美授權由徐兩福全權處理之委託
      書、徐貴美身分證、土地登記第一類及第二類謄本、地籍
      圖謄本、分管位置圖、土地交易證明書、新北市○○區106
      年6月6日及107年2月8日調解委員會調解書、徐兩福出具
      之收據、新北市○○區公所106年8月23日新北深民字第1062
      201661號函、徐貴美出具之土地使用同意書等為證（以上
      均影本，見本院卷二第185至269頁）；核與證人徐兩福證
      述：其先前出賣7個停車位（編號3、5、7、15、16、17及
      21號房屋前面）且收取70萬元等情相符（見本院卷二第15
      1頁），是曾萬華已購買各該停車位之使用權，及按車位
      面積換算之系爭17之41、16之1地號土地所有權應有部分
      ；朱維莉、陳庭毅已購買系爭16之1地號土地所有權應有
      部分，童信忠已購買系爭17之41地號土地所有權應有部分
      ，均足可採信。
　　⑵參以前揭土地預定買賣契約書均記載地主同意買受人「等
      待過戶期間得無償使用本土地」等語（見本院卷二第187
      頁、第215頁、第231頁、第239頁），堪認曾萬華、朱維
      莉、陳庭毅、童信忠（下稱曾萬華等4人）已取得地主徐
      貴美之同意，得於所購買土地所有權應有部分過戶手續完
      成前，無償使用系爭17之41、16之1地號土地，以便進出
      使用停車場。又系爭17之41、16之1地號土地既屬於袋地
      ，依民法第800條之1準用第787條第1項規定，曾萬華、童
      信忠得通行上訴人所有之系爭14之16地號土地；朱維莉、
      陳庭毅得通行上訴人所有之系爭14之16、14之17地號土地
      以達○○路61巷之巷道，自不構成不法妨害上訴人之所有權
      。
　　⑶再則，系爭停車場既由徐兩福及上訴人合夥經營，內部約
      定由徐兩福出面與欲使用停車位者商談停車位使用之對價
      及條件事宜，就獲利如何分配亦有約定，業如前述，而徐
　　　兩福以徐貴美之名義將前述7個停車位使用權及按車位面
      積換算之系爭17之41、16之1地號土地所有權應有部分出
      賣予曾萬華等4人，並同意曾萬華等4人先行無償使用土地
      進出停車，則依上訴人與徐兩福間之合作管理經營停車場
      契約關係，上訴人自負有容忍曾萬華所經營之方川公司、
      大路公司、童信忠通行系爭14之16地號土地、朱維莉、陳
      庭毅通行系爭14之16、14之17地號土地之義務。此部分亦
      據證人徐兩福證稱：「我也認為他（即上訴人）不應該再
      告7個停車位的車主」等語（見本院卷一第394頁）明確。
      至於上訴人主張曾萬華等人之土地買賣應以所有權移轉登
      記完畢為準，未完成所有權移轉登記前之買賣契約不算數
      等語（見本院卷二第283頁），與上開契約約定之內容不
      合，且於法無據，洵無可採。
　　⑷上訴人雖主張：徐兩福已對曾萬華、陳庭毅、童信忠等人
      為解除契約等語，並提出徐兩福於109年10月19日出具之
      聲明書為證（見本院卷二第453頁），然為曾萬華、陳庭
      毅、童信忠否認並抗辯：縱使徐兩福為解除契約，亦不合
      法等語。按當事人間合法締結之契約，雙方均應受其拘束
      ，除兩造同意或有解除原因發生外，不容一造任意反悔請
      求解約。徐兩福並未敘明有何解除契約之正當事由，僅憑
      該紙聲明書並不能證明徐兩福之解除契約，已生合法解除
      契約之效力。是上訴人此之主張，殊非可採。
　⒋關於蘇雪鈴等3人部分： 　
　　⑴查方川公司及大路公司之法定代理人曾萬華陳述：伊於109
      年11月24日受蘇雪鈴等3人委託向徐兩福購買編號4（由劉
      品潔使用）、6、10（由侯又心使用）、11、13、14（13
      及14由蘇雪鈴使用）停車位之永久使用權，已支付5萬元
      定金予徐兩福等語，並提出定金收據影本為證（見本院卷
      二282頁、271頁、448頁），經核上開收據記載：「茲收
      到曾萬華先生交付新北市○○區○○○段○○○○段00○0地號土地
      第4號停車位（圖11分管專屬地）、第6號停車位（圖09分
      管專屬地）、新北市○○區○○段○○○○段00○00號土地第10號
      停車位（圖06分管專屬地）、第11號停車位（圖01分管專
      屬地）、第13號停車位（圖07分管專屬地）、第14號停車
      位（圖02分管專屬地），六個停車位54平方米土地永久使
      用權訂金新臺幣五萬元整」、「收款人：徐兩福」、「備
      註：1.訂金給付後即取得六個停車位使用權。2.餘款新臺
      幣五十五萬元於完成該土地地上權設定登記後一次付清」
      等語（見本院卷二第271頁），堪認曾萬華所述為真。系
      爭停車場所在之系爭17之41、16之1地號土地既屬於袋地
      ，依民法第800條之1準用第787條第1項規定，蘇雪鈴等3
      人即有通行權，是蘇雪鈴、侯又心通行上訴人所有之系爭
      14之16地號土地、劉品潔通行上訴人所有之系爭14之16、
      14之17地號土地以與○○路61巷之巷道相連接，並不構成不
      法妨害上訴人之所有權。何況依徐兩福與上訴人間之合作
      管理經營系爭停車場之契約關係（理由同前所述），上訴
      人亦負有應容忍蘇雪鈴、侯又心通行系爭14之16地號土地
      、劉品潔通行系爭14之16、14之17地號土地之義務。
　　⑵上訴人雖主張：徐兩福已對曾萬華等人為解除契約等語，
      並提出徐兩福於109年10月19日出具之聲明書為證（見本
      院卷二第453頁），然蘇雪鈴等3人否認並抗辯：縱使徐兩
      福為解除契約，亦非合法等語。按當事人間合法締結之契
      約，雙方均應受其拘束，除兩造同意或有解除原因發生外
      ，不容一造任意反悔請求解約。查證人徐兩福僅陳稱：其
      願意加倍退還曾萬華定金，不想出賣上開6個車位使用權
      等語（見本院卷二152頁），然並未提出其解除上開停車
      位使用權契約之合法依據，檢視上開聲明書亦僅陳述其已
      經委託律師分別發函予曾萬華、陳庭毅及童信忠解除系爭
      土地之預定買賣契約書等語，除此之外，仍無任何可認為
      合法解除契約之理由依據，自難認為曾萬華於109年11月2
      4日向地主徐貴美購買之上開6個停車位使用權契約，業經
      合法解除，故上訴人主張上開停車位使用權契約已解除等
      語，殊非可取。
　　⒌從而，方川公司等5人及蘇雪鈴等3人有民法第800條之1準
      用第787條第1項規定之袋地通行權，且上訴人依其與徐兩
      福間之合作管理經營系爭停車場之契約關係，應容忍朱維
      莉、劉品潔、陳庭毅、王玉鳳得通行系爭14之16、14之17
      地號土地；大路公司、方川公司、蘇雪鈴、侯又心、童信
      忠得通行系爭14之16地號土地，以達○○路61巷之巷道，上
      訴人依民法第767條第1項中段之妨害排除請求權，請求上
      開被上訴人不得通行，為無理由。
　㈢、關於王玉鳳部分：
　　  按原告提起給付訴訟者，以其請求是否有以判決實現之必
      要，稱為權利保護利益或必要，此為「訴權」三要件之一
      ，倘上開要件有欠缺，法院應以判決駁回原告之訴；另給
      付訴訟是否有權利保護之必要，應以事實審法院言詞辯論
      終結時點為判斷基準。本件上訴人請求王玉鳳不得駕駛汽
      車通行系爭14之16、14之17地號土地，惟王玉鳳陳述：其
      自本院於110年1月6日履勘及地政人員至現場測量之後，
      即未再使用編號7停車位（附圖所示Ｍ及Ｎ部分）等語（見
      本院卷二445頁），此為上訴人所不爭執（見本院卷二第4
      45頁），既然王玉鳳已無繼續使用編號7停車位，顯然亦
      無駕駛汽車通行上訴人所有之系爭14之16、14之17地號土
      地情事，上訴人之所有權無受妨害。上訴人復未能提出積
      極證據，以證明王玉鳳於本院言詞辯論終結時止，仍繼續
      占有使用系爭編號7之停車位，而有出入通行系爭14之16
      、14之17地號土地，妨害上訴人所有權之事實，則其請求
      本院判決王玉鳳不得駕駛汽車通行系爭14之16、14之17地
      號土地，欠缺權利保護必要，此部分應以判決駁回其訴訟
      。 　　
五、據上論結，上訴人依民法第767條第1項中段之妨害排除請求
    權，請求：㈠朱維莉、劉品潔、陳庭毅、王玉鳳不得駕駛汽
    車通行系爭14之16、14之17地號土地。㈡大路公司、方川公
    司、蘇雪鈴、侯又心不得駕駛汽車通行系爭14之16地號土地
    。㈢童信忠不得駕駛汽車（不包括機車）通行系爭14之16地
    號土地，均為無理由，不應准許。從而原審所為上訴人敗訴
    之判決，並無不合（原判決對陳庭毅、童信忠、蘇雪鈴、劉
    品潔部分所持理由雖與本院不同，惟結論並無二致，此部分
    仍應予維持）。上訴論旨指摘原判決不當，求予廢棄改判，
    為無理由，應駁回其上訴。
六、本件事證已臻明確，兩造其餘之攻擊或防禦方法及所用之證
    據，經本院斟酌後，認為均不足以影響本判決之結果，爰不
    逐一論列，附此敘明。
七、據上論結，本件上訴為無理由，依民事訴訟法第449條第1項
    、第2項、第78條，判決如主文。
中　　華　　民　　國　　110 　年　4　　月　 13　　　日
                  民事第二十一庭
                        審判長法  官  翁昭蓉
                              法  官  鍾素鳳
                              法  官  呂淑玲   
正本係照原本作成。
不得上訴。
中　　華　　民　　國　　110 　年　　4 　　月　　13　　日
　　　　　　　　　　　　    　書記官　黃雯琪